臺灣臺南地方法院刑事判決　　　　　　　96年度訴字第1487號
公　訴　人　臺灣台南地方法院檢察署檢察官
被　　　告　甲○○
上列被告因違反毒品危害防制條例案件，經檢察官提起公訴（96
年度毒偵字第2492號），被告就被訴事實為有罪之陳述，經本院
合議庭裁定由受命法官獨任行簡式審判程序本院判決如下：
    主  文
甲○○施用第一級毒品，累犯，處有期徒刑捌月。又施用第二級
毒品，累犯，處有期徒刑肆月。應執行有期徒刑拾月。
    事  實
一、甲○○於民國90年間因施用毒品案件，經本院於91年3月22
    日以90年度訴字第1353號判處有期徒刑1年1月確定；又於91
    年間因施用毒品案件，經本院於92年3月24日以91年度訴字
    第1182號判處有期徒刑1年1月確定，上開二罪接續執行，於
    94 年6月21日假釋出監，並於94年7月20日保護管束期滿執
    行完畢。
二、甲○○前於90年間，因施用毒品案件，經本院於90年10月30
    日以90年度毒聲字第2283號裁定送戒治處所施以強制戒治，
    於92年7月17日戒治期滿。
三、甲○○仍不知悛悔，於上開有期徒刑及強制戒治執行完畢後
    5年內，復分別基於施用第一級毒品海洛因及第二級毒品安
    非他命之犯意，於96年7月23日中午12時許，在其臺南縣新
    營市土庫里卯舍6號住處，施用第一級毒品海洛因一次。嗣
    另於96年7月24日12時許，在其臺南縣新營市土庫里卯舍6號
    住處，施用第二級毒品安非他命一次。嗣經警於96年7月25
    日凌晨6時10分許，在臺南縣麻豆鎮新樓醫院旁之萊爾富超
    商，因其行跡可疑，為警欄檢，甲○○於本件犯行未被犯罪
    偵查機關發覺前，自行向警方自首，並接受採尿送驗，檢驗
    之結果呈甲基安非他命陽性暨嗎啡陽性反應，而知悉上情。
四、案經臺南市警察局報告臺灣臺南地方法院檢察署檢察官偵查
    起訴。
    理  由
壹、程序事項：
  一訊之被告甲○○對於起訴之犯罪事實均坦承不諱，並當庭表
    示認罪，而經本院裁定以簡式審判程序加以審理，則依據刑
    事訴訟法第273條之2、同法第159條第2項之規定，不適用傳
    聞法則有關限制證據能力之相關規定，合先敘明。
  二按觀察、勒戒或強制戒治執行完畢後，5年內再犯毒品危害
    防制條例第10條之罪者，檢察官應依法追訴，同條例第23條
    第2項定有明文。查被告有如犯罪事實欄二之前科紀錄，於
    90年間，因施用毒品案件，經本院於90年10月30日以90年度
    毒聲字第2283號裁定送戒治處所施以強制戒治，於92年7月
    17日戒治期滿，有臺灣高等法院被告前案紀錄表一份在卷為
    憑。被告於強制戒治執行完畢後5年內再犯毒品危害防制條
    例之罪，即應依法追訴、審理。
貳、實體事項：
  一訊據被告甲○○就上開事實均坦承不諱，並有詮昕科技股份
    有限公司濫用藥物尿液檢驗報告一紙在卷為憑。次按海洛因
    經注射入人體後，約百分之80於24小時內自尿中排出，一般
    而言，尿液中能否驗出嗎啡陽性反應與其投與量、投與途徑
    、採尿時間、個人體質及檢驗方法之靈敏度有關，國外曾有
    文獻報導注射六毫克之海洛因鹽酸鹽，其代謝物嗎啡之平均
    可檢出時限約為26小時，業經行政院衛生署藥物食品檢驗局
    分別於八十一年九月八日以（八一）藥檢壹字第八一一四八
    八五號函述明此旨綦詳。又按安非他命經口服投與後約70%
    於24小時內自尿中排出，約90%於96小時內自尿中排出，目
    前國內尿液中甲基安非他命之檢驗僅鑑定其是否呈陽性反應
    尚未定其含量，且甲基安非他命成分之檢出與其投與方式、
    投與量、個人體質、採尿時間與檢測儀器之精密度等諸多因
    素有關，僅憑尿液中呈安非他命陽性反應，並無法確實推算
    吸食時間距採集時間之長短，惟依上述資料推斷，最長可能
    不會超過4日，業經行政院衛生署藥物食品檢驗局81年2月8
    日 (81)藥檢壹字第001156號函述明綦詳。查被告於前揭時
    、地為警採集之尿液檢體，送驗結果呈安非他命陽性、甲基
    安非他命陽性、可待因陽性、嗎啡陽性反應，此有詮昕科技
    股份有限公司96年8月7日濫用藥物尿液檢驗報告一份在卷可
    稽，核與其自白相符，足認自白出於真實，應可採為認定事
    實之基礎。
  二綜上所述，本案事證明確，被告之犯行應可認定，應依法論
    科。
參、論罪：
  (一)按海洛因依毒品危害防制條例第2條第2項第1款規定屬第一
    級毒品，安非他命係屬毒品危害防制條例第2條第2項第2款
    所列之第二級毒品，核被告所為，係犯同條例第10條第1項
    之施用第一級毒品罪及第10條第2項之施用第二級毒品罪，
    其持有第一級毒品海洛因為施用第一級毒品海洛因之階段行
    為，及其持有第二級毒品安非他命為施用第二級毒品安非他
    命之階段行為，均不另論罪。
  (二)被告甲○○先後施用第一級毒品海洛因及施用第二級毒品安
    非他命之犯行，犯意各別，應分論併罰。
  (三)被告有如事實欄一所示之前科紀錄，此有臺灣高等法院被告
    前案紀錄表一份在卷可按，其於有期徒刑執行完畢後5年內
    ，故意再犯本件有期徒刑以上之罪，為累犯，均應依刑法第
    47條第1項累犯之規定，各加重其刑。
  (四)被告犯罪後在未被有偵查權之公務員或機關發覺前，即主動
    向臺南市警察局表示犯罪事實，並接受裁判，此有警詢筆錄
    一份在卷可按（見警卷第2頁），被告甲○○行為合乎自首
    之要件，爰依刑法第62條前段減輕其刑，並依刑法第71 條
    第1項之規定，先加後減之。
五、量刑：爰審酌被告已有犯罪事實欄所示之前科紀錄，顯現其
    素行不佳、其經過強制戒治後，仍不知戒除毒品惡習，抗拒
    毒品之意志力薄弱、施用毒品之時間及次數、殘害自己之身
    心健康之結果、極易因吸毒而誘致犯他罪，危害他人法益、
    社會秩序及自首坦承本件犯行之態度，態度良好等一切情狀
    ，量處如主文所示之刑，並定應執行刑，以示懲儆。
據上論斷，應依刑事訴訟法第273條之1第1項、第299條第1項前
段，毒品危害防制條例第10條第1項、第10條第2項，刑法第11條
、第51條第5款、第47條第1項、第62條前段，判決如主文。
本案經檢察官張婉寧偵查後提起公訴，檢察官乙○○到庭執行職
務。
中　　華　　民　　國　　96　　年　　11　　月　　23　　日
　　　　　　　　　刑事第二庭    法　官　洪士傑
以上正本證明與原本無異。
如不服本判決，應於本判決送達後10日內，向本院提出上訴書狀
，並應敘述具體理由。如未敘述上訴理由者，應於上訴期間屆滿
後20日內向本院補提理由書狀（均須按他造當事人之人數附繕本
）「切勿逕送上級法院」。
　　　　　　　　　　　　　　　　書記官　王政煌
中　　華　　民　　國　　96　　年　　11　　月　　26　　日
附錄法條
毒品危害防制條例第10條
施用第一級毒品者，處 6 月以上 5 年以下有期徒刑。
施用第二級毒品者，處 3 年以下有期徒刑。
